# 请教陈版主，火电工程竣工时点问题

提问人：彩虹 0917 时间：2010-11-21 11:41:17
1 、 http://wenku.baidu.com/view/f099152e453610661ed9f4b9.html，这是火电基本建设验收规程，文件提到“试生产阶段仍属于基本建设阶段”，“机组启动试运行包括分部试运行、 168 小时整套启动试运行、试生产三个阶段”。从这个规程理解，试生产期也属于试运行期间。 但是以前惯例是试运行收入、利息资本化截止时间是 168 小时整套启动试运行结束日，试生产期间不属于试运行期间。
但是《基本建设财务管理规定》财建（ 2002 ） 394 号文，明确规定试生产期间不能计提折旧。 我的理解是建设期间的收入、成本计入投资成本的截止时间点应该与基建转固定资产的截止时间点是同一个，就是试生产结束日。请陈版主提供一下意见？ 2 、《基本建设财务管理规定》财建（ 2002 ） 394 号文第三十一条 各项索赔、违约金等收入，首先用于弥补工程损失，结余部分按本规定第三十二条处理，第三十二条，经营性建设项目基本建设收入计入生产经营方的"盈余公积.".这个规定好像没有那个是这样执行的，企业会计准则也没有这么规定过,请问这条规定是否已经失效？
[ 本帖最后由 彩虹 0917 于 2010-11-21 11:42 编辑 ]

回答人：chenyiwei
《基本建设财务管理规定》的适用范围是“国有建设单位和使用财政性资金的非国有建设单位，包括当年安排基本建设投资、当年虽未安排投资但有在建工程、有停缓建项目和资产已交付使用但未办理竣工决算项目的建设单位。其他建设单位可参照执行。实行基本建设财务和企业财务并轨的单位，不执行本规定。”因此，一般企业在“在建工程”科目中核算的固定资产购建不执行该规定。

回答人：chenyiwei
回复 藤椅 彩虹 0917 的帖子基本上赞同你对第一个问题的理解。两者都是固定资产何时达到预定可使用状态的判断问题。